【裁判字號】    97,訴,267
【裁判日期】    970725
【裁判案由】    毒品危害防制條例
【裁判全文】
臺灣宜蘭地方法院刑事判決               97年度訴字第267號
公  訴  人  臺灣宜蘭地方法院檢察署檢察官
被      告  甲○○
                    （現另案在臺灣宜蘭監獄執行中）
上列被告因毒品危害防制條例案件，經檢察官提起公訴（97年度
毒偵字第517號），被告為有罪之陳述，經本院合議庭裁定由受
命法官獨任進行簡式審判程序，爰不經通常程序判決如下：
    主  文
甲○○施用第一級毒品，處有期徒刑柒月，扣案之海洛因殘渣袋
拾個沒收銷燬，分裝匙參支及注射針筒肆支均沒收。又施用第二
級毒品，處有期徒刑伍月，扣案之安非他命壹包（毛重零點肆陸
公克）沒收銷燬，安非他命吸食器壹組沒收。應執行有期徒刑拾
月，扣案之海洛因殘渣袋拾個及安非他命壹包（毛重零點肆陸公
克）均沒收銷燬，分裝匙參支、注射針筒肆支及安非他命吸食器
壹組均沒收。
    事  實
一、甲○○前曾因施用毒品案件，經依臺灣新竹地方法院九十四
    年度毒聲第二三四號裁定送觀察、勒戒後，認無繼續施用毒
    品之傾向，由臺灣新竹地方法院檢察署檢察官於民國九十四
    年八月八日，以九十四年度核退毒偵字第七五號為不起訴處
    分確定。復因施用毒品案件，經臺灣新竹地方法院檢察署檢
    察官於九十六年八月二十七日，以九十六年度毒偵字第七八
    六號聲請簡易判決處刑後，由臺灣新竹地方法院於九十六年
    九月二十六日，以九十六年度訴字第六一一號判決判處應執
    行有期徒刑九月確定。詎猶不知悔改，竟基於施用第一級毒
    品海洛因之犯意，於九十七年二月十五日上午十時許，在其
    新竹縣竹北市○○○街266號4樓F室租屋處，以針筒注射之
    方式，施用海洛因一次；另基於施用第二級毒品安非他命之
    犯意，於九十七年二月十五日上午十時三十分許，在上開處
    所，以吸食器燒烤之方式，施用安非他命一次。嗣經警於九
    十七年二月十五日晚間十時十分許，在新竹縣竹北市○○○
    街二百六十六號四樓Ｆ室查獲，並扣得其所有之安非他命一
    包（毛重零點四六公克）及施用安非他命之吸食器一組，及
    其所有供施用海洛因之注射針筒四支、海洛因分裝匙三支、
    海洛因殘渣袋十個等物。
二、案經新竹市警察局第二分局報告臺灣新竹地方法院檢察署檢
    察官呈請臺灣高等法院檢察署檢察長令轉台灣宜蘭地方法院
    檢察署檢查官偵查起訴。
    理  由
一、訊據被告甲○○對於前揭施用第一、二級毒品海洛因及安非
    他命之事實，均坦承不諱。且被告被警查獲後，於97年2月
    16 日下午一時二十二分，經警採集尿液送請臺灣尖端先進
    生技醫藥股份有限公司檢驗結果，亦分別呈海洛因代謝後之
    嗎啡陽性反應及安非他命類之陽性反應，有該公司之濫用藥
    物檢驗報告一紙附卷可憑，被告之自白顯與事實相符，堪信
    為真實，並有扣案被告所有之安非他命一包（毛重零點四六
    公克）及施用安非他命之吸食器一組，及其所有供施用海洛
    因之注射針筒四支、海洛因分裝匙三支、海洛因殘渣袋十個
    等可資佐證。另被告前曾因施用毒品案件，經依臺灣新竹地
    方法院九十四年度毒聲第二三四號裁定送觀察、勒戒後，認
    無繼續施用毒品之傾向，由臺灣新竹地方法院檢察署檢察官
    於民國九十四年八月八日，以九十四年度核退毒偵字第七五
    號為不起訴處分確定。復因施用毒品案件，經臺灣新竹地方
    法院檢察署檢察官於九十六年八月二十七日，以九十六年度
    毒偵字第七八六號聲請簡易判決處刑後，由臺灣新竹地方法
    院於九十六年九月二十六日，以九十六年度訴字第六一一號
    判決判處應執行有期徒刑九月確定，有高等法院被告全國前
    案紀錄表附卷足憑，其於五年內再犯毒品危害防制條例第十
    條第一、二項之罪，應堪認定，應予依法論科。
二、核被告施用第一級毒品海洛因及第二級毒品安非他命，分別
    係犯毒品危害防制條例第10條第1、2項之施用第一級及第二
    級毒品罪。其持有第一、二級毒品之低度行為，分別為其施
    用第一、二級毒品之高度行為所吸收，均不另論罪。被告所
    犯上開二罪名，犯意各別，罪名互異，應予分論併罰。爰審
    酌被告之品行，施用第一、二毒品之犯罪動機、目的、手段
    、期間及其施用毒品戕害自己身心健康，對國家社會所生之
    危害，及其犯罪後態度尚稱良好，坦承施用毒品之犯行，且
    深知悔悟等一切情狀，分別量處如主文所示之刑，並定其應
    執行之刑。扣案之海洛因殘渣袋拾個及安非他命壹包（毛重
    零點肆陸公克），係查獲之第一、二級毒品，應依毒品危害
    防制條例第18條第1項前段，均沒收銷燬；另扣案之分裝匙
    參支、注射針筒肆支，係被告所有用供施用第一級毒品海洛
    因之物，安非他命吸食器壹組，係被告所有用供施用第二級
    毒品安非他命之物，業據被告供明在卷，應均依刑法第38條
    第1項第2款之規定沒收之。
據上論斷，應依刑事訴訟法第273條之1第1項、第299條第1項前
段，毒品危害防制條例第10條第1、2項、第18條第1項前段，刑
法第11條前段、第51條第5款、第38條第1項第2款，判決如主文
。
本案經檢察官吳廣莉到庭執行職務
中    華    民    國    97    年    7     月    25    日
                  刑事第二庭法  官  黃永勝
以上正本證明與原本無異。
如不服本判決應於收受本判決後10日內向本院提出上訴書狀，並
應敘述具體理由。若未敘述理由者，應於上訴期間屆滿後20日內
向本院補提理由書狀(均須按他造當事人之人數附繕本)。
                            書記官  陳淑宜
中    華    民    國    97    年    7     月    25    日
附錄本案論罪科刑法條全文：
毒品危害防制條例第10條
施用第一級毒品者，處 6 月以上 5 年以下有期徒刑。
施用第二級毒品者，處 3 年以下有期徒刑。


司法院資訊處製作；財團法人民間司法改革基金會備份。
